ANDRES L. OSPINA

ANALISTA DE SOPORTE TI

PERFIL PROFESIONAL

Técnico en Sistemas con experiencia laboral en desempeño de funciones técnicas, poseo conocimientos en el manejo de elementos tanto en Hardware como en Software.

Soy una persona en continuo proceso de aprendizaje con buen manejo de relaciones interpersonales, proactiva, dispuesta aprender nuevas cosas en el campo laboral, mi enfoque siempre está en la gestión y cumplimiento de las diferentes actividades asignadas y objetivos propuestos de manera individual o colectiva, conocimientos en la metodologías ágiles de trabajo y Scrum, con una actitud positiva ante cualquier dificultad tanto personal como laboral y buena capacidad de adaptación a los cambios.

Abierto al diálogo, manteniendo buena comunicación con clientes internos como externos e identificando posibles mejoras y así entregando siempre un valor agregado.

CONTACTO



Dirección

Avenida Calle 26 Sur #68F - 26 Bogotá - Colombia



Teléfono

3166197402



Correo Electrónico

andresl.ospina@outlook.com

EXPERIENCIA

Analista Ejecutor de Calidad Junior

Q - VISION Quality Vision Technologies S.A.S / / Sep 2022 - Mar 2023 6 Meses

Analista Ejecutor de Calidad para el proyecto Banco Popular encargado de la creación de Decks, levantamiento de data, ejecución de pruebas funcionales y no funcionales, reporte de incidencias, seguimiento y gestión de incidencias, requerimientos y certificaciones para paso a producción.

- Diseñar y ejecutar los Decks de pruebas a partir de la documentación entregada mediante Service Manager para garantizar que el desarrollo se implemente de acuerdo con la necesidad del cliente.
- Registrar en la herramienta los incidentes y oportunidades de mejora durante las pruebas, para garantizar el nivel de calidad del proyecto.
- Realizar la entrega formal al cliente de las pruebas para garantizar el cumplimiento en el tiempo estimado.

REFERENCIAS LABORALES



Miguel Ángel Cuadros

Gerente de Proyectos Tel: 3112801973

Analista de Soporte VIP

COLSOF S.A. / / ago 2020 - ago 2022

Analista de Soporte VIP para el proyecto CredibanCo encargado de la configuración y soporte de los equipos de computo que se entregan como Leasing a la compañía, realizando el alistamiento, configuración y entrega de los equipos al usuario final, impresoras, conectividad de red segura a través de aplicación Cisco Anyconect, soporte primer segundo nivel, escalamiento a los técnicos en tercer nivel, documentación en la herramienta Service Manager y solución de los tickets generados. Configuración, alistamiento y entrega a los usuarios VIP de computadores Macintosh, realizamiento de hardening, pruebas de uso final, configuración de aplicativos y sensibilización del buen uso de los equipos con Sistema Operativo OS Catalina. Soporte de primer nivel a los Usuario VIP de la compañía como lo es el Presidente, Vicepresidentes los cuales fueron migrados de Microsoft a Macintosh. Enrolamiento de dispositivos moviles (Android, iOS) en Microsoft Intune para el uso de los aplicativos empresariales bajo las herramientas Cloud de Office 365.



Fabio Sandoval

Gerente de Proyectos Tel : 3112801973



Gonzalo Monroy

Tel: 7217338 – 316 2896905

Gerente

Técnico Especialista de IT – Ingeniero Soporte Nivel II

SERVIALCO S.A.S. / / jul 2018 - dic 2019

Ingeniero Nivel II Instalación y configuración de Windows, Office, Correo. Soporte de red TCP IP. Instalación y configuración de impresoras USB y de red. Revisión, diagnóstico y reparación de cableado de red. Soporte, revisión diagnóstico y reparación de hardware de computadores e impresoras, Soporte, revisión diagnóstico y solución de problemas con Controlador de Dominio, Soporte revisión diagnóstico y solución de problemas con Exchange. Realización de Copias de seguridad en medio físico, instalación y configuración de antivirus, mantenimiento preventivo y revisión estadística de los dispositivos de protección Perimetral Sophos UTM y Sonic Wall.



INTECSYS S.A.S. / / dic 2016 - may 2018

Especialista IT, encargado del soporte, configuración y puesta en funcionamiento de los equipos tecnológicos de la oficina, alistamiento de los equipos, instalación y configuración de la parte de software, configurar la red de datos en los equipos, instalación y configuración del Equipo Servidor de la oficina, creación de roles, servicios, administración de archivos, servicios compartidos, configuración de las impresoras compartidas de acuerdo al segmento de red de cada, servicio de mail, recursos compartidos de escáner, configuración de NAS. Apoyo Técnico en los Mantenimientos Correctivos y Reposiciones designados para el proyecto Vive Digital de la Región 2, revisión de matrices de seguimiento, conciliación de tickets de correctivos y reposiciones. Back up Agente service desk de la mesa de servicios Aranda (MinTIC) designada para el proyecto, con manejo del personal de campo, creación de servicios cumpliendo los ANS en los tiempos establecidos, soporte primer nivel, escalamiento a los técnicos en segundo y tercer nivel, documentación en la herramienta, y solución de los tickets generados.



Camilo Melo

Líder Técnico Tel : 3014003207

Técnico Correctivo FONADE

COLSOF S.A.S. // nov 2014 - jun 2016

Técnico correctivo del Proyecto Puntos Vive Digital Fase 1, encargado del soporte, configuración y puesta en funcionamiento de los Puntos Vive Digital a nivel Nacional de Colombia, alistamiento de los equipos, instalación y configuración de la parte de software, configurar la red de datos en los equipos cliente, servidores e impresoras compartidas de acuerdo al segmento de red de cada Punto Vive Digital. Agente service desk de la mesa de servicios HEAT (Colsof S.A) y Aranda (MinTIC) designada para el proyecto, con manejo del personal de campo, creación de servicios cumpliendo los ANS en los tiempos establecidos, soporte primer nivel, escalamiento a los técnicos en segundo y tercer nivel, documentación en la herramienta, y solución de los tickets generados.

2

Fabio Sandoval

Gerente de Proyectos Tel: 3112801973

Técnico de Soporte

INTECSYS S.A.S. / / oct 2013 - oct 2014

Técnico correctivo del Proyecto Puntos Vive Digital Fase 1, encargado de la instalación configuración y puesta en funcionamiento de los Puntos Vive Digital a nivel zona norte de Colombia, encargado del alistamiento de los equipos, instalación y configuración de la parte de software, configurar la red de datos en los equipos cliente, servidores e impresoras compartidas de acuerdo al segmento de red de cada Punto Vive Digital. Realizar la instalación de los dispositivos de interconexión como el switch, el modem de aprovisionamiento de internet y efectuar la conexión entre los puertos del switch y el patch panel en el rack de comunicaciones, instalación y configuración de cámaras ip, home cinema, videoproyector interactivo, Configuración del Servidor encargado del direccionamiento IP por DHCP, roles de servicio, instalación de agentes necesarios para la supervisión de los equipos por parte de Fonade y MinTIC. Agente service desk de la mesa de servicios (Aranda) designada para el proyecto, con manejo del personal de campo, creación de servicios cumpliendo los ANS en los tiempos establecidos, soporte primer nivel, escalamiento a los técnicos en segundo y tercer nivel, documentación en la herramienta, y solución de los tickets generados.



Nevardo Contreras

Gerente de Proyectos Tel: 3153402389

Tecnico de Soporte

DATAPOINT DE COLOMBIA S.A.S. // oct 2011 - oct 2013

Técnico de soporte ETB-TIC encargado de la instalación configuración y puesta en funcionamiento de los Portales Interactivos de ETB a nivel nacional y de la Fase 0 de los Puntos Vive digital del Ministerio de las TIC, Brindar soporte técnico preventivo y correctivo sobre software, hardware, impresoras y la red de datos en los portales interactivos de ETB, garantizando el funcionamiento del sistema operativo y la interconexión entre los equipo. Realizar mantenimientos preventivos cada seis (6) meses. Soporte técnico e instalación de Portales Interactivos de ETB dentro y fuera de Bogotá. Alistamiento, instalación y soporte de equipos HP 8100, 8200 y 6200, manejo de Escritorio remoto e instalación de software Aranda, Fragata. Configuración de redes LAN y WAN, segmentos de red. Soporte Help Desk, soporte a impresoras láser, multifuncionales, fotocopiadoras y matriz de punto, migración de datos, antivirus. Manejo de software Aranda, FTP, manejo de sistemas operativos Windows, software y utilitarios, mantenimientos preventivos y correctivos. Instalación de equipos de cómputo en los puntos Vive Digital regionales, configurar la red de datos en los equipos cliente, servidores e impresoras compartidas de acuerdo al segmento de red de cada portal. Agente service desk de la mesa de servicios designada para el proyecto, con manejo del personal de campo, creación de servicios cumpliendo los ANS en los tiempos establecidos, soporte primer nivel, escalamiento a los técnicos en segundo y tercer nivel, documentación en la herramienta, y solución de los tickets generados.



Luis E Huertas

Dir. Integración y Tecnología Tel: 8766767 -3007503300



Mauricio Pinilla Gerente

Tel: 3165757819

Soporte en Mantenimiento

NAVEGANTES CAFÉ INTERNET. / / mar 2005 – nov 2010

Mantenimiento preventivo y correctivo de los equipos informáticos instalados, brindar soporte a los diferentes clientes, soporte en sistemas, atención al cliente, venta y reparación de hardware, configuración de software, instalación y administración de redes, instalación de cámaras IP.

FORMACIÓN ACADEMICA

TÉCNICO PROFESIONAL EN COMPUTACION

TECNAR

INGENIERIA DE SISTEMAS

FUNDACION 3UNIVERSITARIA COMPENSAR 2 Semestre Actualmente

MANTENIMIENTO DE EQUIPOS DE COMPUTO

SENA - 6 Meses

REFERENCIAS PERSONALES



Sonia Omaira Canchón

Contadora Pública Tel : 3102209564



Edwin Aranda

Ingeniero de Sistemas Tel: 3163018540



Luis Eduardo Cruz

Ingeniero Civil Tel : 3114753294

SEMINARIOS DE ACTUALIZACIÓN

- Diplomado Fundamentos de Programación en Java UIS
- Diplomado Fundamentos de Programación en Python UIS
- Diplomado Fundamentos en Desarrollo Web UIS
- Software Testing Master Class Udemy
- Certificado Pruebas Agiles
- Certificado de participación Curso Fundamentos de Calidad de SW & ISTQB
- Certificado Fundamentos de SQL
- Pruebas Manuales de Servicios Web con Postman
- Certificado Protocolos de atención y servicio
- ITIL 4 Foundation Certificate IT Service Management
- SCRUM Foundation Professional Certificate
- Exam HP2-H27 Servicing HP Desktops, Workstations and Notebooks
- MS Office 2007 Hi Tech Internet Windows Vista
- Adobe Photoshop Sena
- Linux: Sistema Operativo, Comandos y Utilidad Sena
- Presentación de Eventos Empresariales Sena
- Elaboración de Proyectos Sena
- Aprendiendo a Programar MVA
- · Soporte Técnico Básico MVA
- Aplicación de las tecnologías de la Información y las Comunicaciones en los Procesos Formativos - Sena

DATOS PERSONALES

NOMBRE: Andrés Leonardo Ospina Gutiérrez

IDENTIFICACIÓN: 1.022.327.030 de Bogotá
FECHA DE NACIMIENTO: 29 de Agosto de 1986

LUGAR DE NACIMIENTO: Bogotá
ESTADO CIVIL: Soltero